pt-BR: Tipo de montagem no vaso sanitário/bidê: Montado no chão; Montado na parede; Outro
ko: 변기/비데 장착 타입: 바닥 장착형; 벽걸이형; 기타
sl-SI: Vrsta namestitve straniščne školjke/bideja: Montaža na tla; Montaža na steno; Drugo
zh-TW: 馬桶/坐浴盆安裝類型: 落地式; 壁掛式; 其他
sv: Typ av montering för toalett/bidé: Golvmonterad; Väggmonterad; Övrigt
ja: トイレ/ビデ取り付けタイプ: フロアマウント型; ウォールマウント; その他
pl: Typ mocowania sedesu/bidetu: Montowany na podłodze; Montowany na ścianie; Inne
cs: Typ montáže záchodu/bidetu: Namontované na podlahu; Montáž na stěnu; Jiné
fr: Type de montage de toilettes/bidet: Montage au sol; Support mural; Autre
sk-SK: Typ upevnenia na WC/Bidet: Namontovaný na podlahu; Nástenný; Iné
zh-CN: 马桶/坐浴盆安装类型: 落地式安装; 壁挂式; 其他
nl: Type toilet-/bidetmontage: Vloermontage; Wandbevestiging; Andere
th: ประเภทการติดตั้งโถสุขภัณฑ์/โถชำระล้าง: แบบตั้งพื้น; ยึดกับผนัง; อื่นๆ
it: Tipologia di montaggio WC/Bidet: Montato a pavimento; Montato a parete; Altro
da: Toilet-/bidetmonteringstype: Gulvmonteret; Vægmonteret; Andet
el: Τύπος τοποθέτησης λεκάνης τουαλέτας/μπιντέ: Επιδαπέδιο; Επιτοίχια; Άλλο
en: Toilet/Bidet mounting type: Floor-mounted; Wall-mounted; Other
de: WC/Bidet-Montageart: Bodenmontiert; Wandmontage; Sonstiges
pt-PT: Tipo de montagem de sanita/bidé: Montagem de chão; Com suporte de parede; Outro
tr: Tuvalet/Bide montaj tipi: Zemine monte; Duvara monte; Diğer
hr-HR: Način postavljanja toaletne školjke / bidea: Podno; Zidni; Ostalo
hu: Vécé/bidé rögzítési típusa: Padlóra szerelhető; Falra szerelhető; Egyéb
ru: Тип монтажа унитаза/биде: Напольный; Настенный; Другой
bg-BG: Тип монтаж на тоалетна/биде: Монтаж на пода; Стенен монтаж; Други
vi: Loại gắn bồn cầu/vòi cịt vệ sinh: Động cơ gắn trên sàn; Treo tường; Khác
es: Tipo de montaje de inodoro/bidé: Montaje en piso; Montaje en pared; Otros
fi: WC/bidee-asennustyyppi: Lattiakiinnitteinen; Seinään kiinnitettävä; Muu
nb: Monteringstype for toalett/bidet: Gulvmontering; Veggfeste; Annet
lt-LT: Tualeto / bidė tvirtinimo tipas: Montuojamas ant grindų; Sieninis; Kita
ro-RO: Tip de montare vas de toaletă/bideu: Montare pe podea; Montare pe perete; Altele